臺灣苗栗地方法院刑事判決
111年度易緝字第16號
公  訴  人  臺灣苗栗地方檢察署檢察官
被      告  林俊成



上列被告因加重竊盜案件，經檢察官提起公訴（110年度偵緝字
第43號），被告於準備程序中就被訴事實為有罪之陳述，經告知
 簡式審判程序意旨，於聽取當事人之意見後，本院裁定以簡式
審 判程序審理，判決如下：
    主  文
林俊成犯毀壞門窗、侵入住宅竊盜罪，累犯，處有期徒刑柒月。
    犯罪事實及理由
一、本件犯罪事實、證據及應適用之法條，除下列補充及更正外
    ，其餘均引用檢察官起訴書之記載（如附件）。
　㈠起訴書犯罪事實欄第4列「不詳工具」記載，應更正為「鐵線
    」。　
  ㈡證據部分增列：被告林俊成於本院準備程序及審理時之自白
    、臺灣高等法院被告前案紀錄表。
二、按法院於審酌被告是否適用累犯規定而加重其刑時，訴訟程
    序上應先由檢察官就前階段被告構成累犯之事實，以及後階
    段應加重其刑之事項，主張並具體指出證明方法後，法院才
    需進行調查與辯論程序，而作為是否加重其刑之裁判基礎。
    前階段構成累犯事實為檢察官之實質舉證責任，後階段加重
    量刑事項為檢察官之說明責任，均應由檢察官分別負主張及
    具體指出證明方法之責（最高法院刑事大法庭110年度台上
    大字第5660號刑事裁定意旨參照）。查被告曾因竊盜案件，
    經臺灣桃園地方法院於民國107年6月1日以107年度簡字第15
    1號判決，判處有期徒刑3月，於107年7月2日確定，入監服
    刑後，於108年2月11日執行完畢等情，業經檢察官指明在卷
    ，並經公訴檢察官當庭提出上開判決乙份予本院附卷，復有
    臺灣高等法院被告前案紀錄表在卷可按，其受有期徒刑執行
    完畢，5年以內故意再犯本件有期徒刑以上之罪，為累犯，
    參以司法院釋字第775號解釋意旨，考量被告前案犯罪經徒
    刑執行完畢後，理應產生警惕作用，返回社會後能因此自我
    控管，不再觸犯有期徒刑以上之罪，故意再為本案同類型犯
    罪，足見前罪之徒刑執行成效不彰，其對刑罰之反應力顯然
    薄弱，衡量本案犯罪情節及所侵害之法益，予以加重最低本
    刑並無罪刑不相當之情事，爰依刑法第47條第1項規定加重
    其刑。
三、爰審酌被告不思以正當途徑賺取所需，竟破壞被害人住處之
    紗門，侵入屋內後竊取財物，缺乏對他人財產權應予尊重之
    觀念，所為實有不該，考量被告所竊得財物價值不多，兼衡
    被害人向警方表示不願提告，及被告於本院審理時自述為高
    中畢業之智識程度，目前從事外包工，日薪約新臺幣2千元
    之經濟狀況，未婚亦無子女之生活狀況（本院易緝卷第66至
    67頁），暨犯後於警詢、偵訊及本院審理時均坦承犯行之態
    度等一切情狀，量處如主文所示之刑，以資懲儆。
四、至被告行竊時所用之鐵線，係其在路邊撿的，竊取之後就丟
    掉了等語（見本院易緝卷第66頁），因該鐵線非被告所有，
    依刑法第38條第2項前段之規定，不予以宣告沒收。又被告
    竊盜所得之10元硬幣3枚、青草茶1瓶，因價值低微，依刑法
    第38條之2第2項之規定，不予以宣告沒收或追徵，附此敘明
    。
五、依刑事訴訟法第273條之1第1項、第299條第1項前段，判決
    如主文。
六、本判決書係依刑事訴訟法第310條之2準用同法第454條第1 
    、2項製作，犯罪事實、證據及應適用之法條，並得引用檢
    察官起訴書之記載。如不服本件判決，得自判決送達之日起
    20日內，以書狀敘述理由，提起上訴。
本案經檢察官林宜賢提起公訴，檢察官吳宛真到庭執行職務。
中　　華　　民　　國 　111  　年　　6 　　月　 30 　　日
                  刑事第一庭  法  官  柳章峰
以上正本證明與原本無異。　　　　　　　　　　　　　　　　如不服本判決應於收受判決後20日內向本院提出上訴書狀，並應敘述具體理由。其未敘述上訴理由者，應於上訴期間屆滿後20日內向本院補提理由書(均須按他造當事人之人數附繕本)「切勿逕送上級法院」。告訴人或被害人如對本判決不服者，應具備理由請求檢察官上訴，其上訴期間之計算係以檢察官收受判決正本之日期為準。　　　　　　　　　　　　　　　　　　　　　　　
                              書記官  王祥鑫
中　　華　　民　　國 　111  　年　　6 　　月　 30 　　日
附錄本案論罪科刑法條：
中華民國刑法第321條
犯前條第1 項、第2 項之罪而有下列情形之一者，處6月以上5年
以下有期徒刑，得併科50萬元以下罰金：
一、侵入住宅或有人居住之建築物、船艦或隱匿其內而犯之。
二、毀越門窗、牆垣或其他安全設備而犯之。
三、攜帶兇器而犯之。
四、結夥三人以上而犯之。
五、乘火災、水災或其他災害之際而犯之。
六、在車站、港埠、航空站或其他供水、陸、空公眾運輸之舟、
    車、航空機內而犯之。前項之未遂犯罰之。

附件：
臺灣苗栗地方檢察署檢察官起訴書
                                     110年度偵緝字第43號
　　被　　　告　林俊成　男　36歲（民國00年00月0日生）
　　　　　　　　　　　　住新竹縣○○鎮○○里00鄰○○00號
　　　　　　　　　　　　居苗栗縣○○市○○路000號2樓
　　　　　　　　　　　　國民身分證統一編號：Z000000000號
上列被告因竊盜案件，業經偵查終結，認應提起公訴，茲將犯罪
事實及證據並所犯法條分敘如下：
　　　　犯罪事實
一、林俊成前因竊盜案件，經臺灣桃園地方法院以107年度簡字
    第151號判決判處有期徒刑3月確定，於民國108年2月11日執
    行完畢。詎仍不知悔改，於109年9月8日6時36分許，徒步前
    往苗栗縣○○市○○里○○00號徐月英住處，以不詳工具破壞上開
    房屋大門紗網後打開門鎖之方式，侵入徐月英住宅內（毀損
    及侵入住宅未據告訴），徒手竊取徐月英放置在客廳櫃上之
    現金新臺幣（下同）30元（10元硬幣3枚）及冰箱內之青草
    茶1瓶（價值不詳），得手後旋即逃逸。嗣徐月英發現遭竊
    報警處理，經警調閱監視錄影畫面循線查獲上情。
二、案經苗栗縣警察局苗栗分局報告偵辦。
　　　　證據並所犯法條
一、證據清單及待證事實：
編號 　　證　據　名　稱 　　待　證　事　實 (一) 被告林俊成於警詢及偵訊中之陳述 被告於上揭時地，破壞被害人徐月英上址住處大門紗網後，入內行竊之事實。 (二) 證人即被害人徐月英於警詢之證述 被害人發現住處內之10元硬幣3枚及青草茶1瓶遭竊並報警處理之事實。 (三) 指認犯罪嫌疑人紀錄表1份、蒐證照片10張暨監視錄影光碟1片 被告於上揭時地有竊取被害人財物之事實。 
二、核被告所為，係犯刑法第321條第1項第1款、第2款之加重竊
    盜罪嫌。又被告有犯罪事實欄所載之論罪科刑執行情形，有
    本署刑案資料查註紀錄表及矯正簡表在卷可按，其於有期徒
    刑執行完畢後，5年內故意再犯本件有期徒刑以上之罪，為
    累犯，請酌情量刑。另被告如犯罪事實欄所載之犯罪所得，
    請依刑法第38條之1第1項規定沒收之，倘於全部或一部不能
    沒收或不宜執行沒收時，則請依刑法第38條之1第3項規定追
    徵其價額。
三、依刑事訴訟法第251條第1項提起公訴。
　  此　致
臺灣苗栗地方法院
中　　華　　民　　國　 110　　年　　3 　　月　  23　　日
　　　　　　　　　　　　　　　檢　察　官  林宜賢
本件證明與原本無異
中　　華　　民　　國　 110　　年　　3 　　月　　29　　日
                              書  記  官  張穎文 

附錄所犯法條：
中華民國刑法第321條
犯前條第 1 項、第 2 項之罪而有下列情形之一者，處 6 月以
上 5 年以下有期徒刑，得併科 50 萬元以下罰金：
一、侵入住宅或有人居住之建築物、船艦或隱匿其內而犯之。
二、毀越門窗、牆垣或其他安全設備而犯之。
三、攜帶兇器而犯之。
四、結夥三人以上而犯之。
五、乘火災、水災或其他災害之際而犯之。
六、在車站、港埠、航空站或其他供水、陸、空公眾運輸之舟、
    車、航空機內而犯之。
前項之未遂犯罰之。